臺灣高雄地方法院交通事件裁定　　　 100年度交聲字第2084號
原處分機關　高雄市政府交通局
異　議　人　許嘉盛
上列受處分人因聲明異議案件，對於高雄市政府交通局民國100
年10月12日所為之處分（原處分案號：高市交裁字第裁32-BWB01
3755、32-BWB013770號）聲明異議，本院裁定如下：
    主  文
原處分撤銷。
許嘉盛不罰。
    理  由
一、聲明異議意旨略以：異議人許嘉盛於民國100 年7 月3 日9
    時54分許，固曾將車牌號碼GIZ-323 號、132-CCY 號重型機
    車（下合稱前述二車），停放在高雄市高雄市○○區○○路
    643 巷34弄（舉發違反道路交通管理事件通知書原誤載為和
    光街643 巷，然裁決書業已更正為後昌路643 巷34弄，下稱
    前述巷弄），惟前述巷弄僅在「路口轉彎處」一帶留有明顯
    且應係近年方補繪之紅實線，至於前述巷弄「內部」之地面
    路側紅實線，則早已斑駁不清，且牆面上更明確張貼有內容
    為「警方在本路段為機車加大鎖；請車主注意自己之愛車，
    機車停放請加大鎖…左營分局左營派出所關心您」之數面標
    語，是以異議人方會將前述二車停放在前述巷弄內部，詎執
    勤員警不察，竟單憑地面所留斑駁不清之紅實線，遽認異議
    人具有在繪製紅實線之禁止臨時停車處所停車之違規行為，
    並進而開單舉發，致原處分機關據此裁處異議人各新臺幣（
    下同）600 元、600 元之罰鍰，顯然有所違誤，爰依法聲明
    異議云云。
二、按汽車駕駛人在禁止臨時停車處所停車，處600 元以上1200
    元以下罰鍰，道路交通管理處罰條例第56條第1 項第1 款定
    有明文；又紅實線設於路側，用以禁止臨時停車，道路交通
    標誌標線號誌設置規則第149 條第1 項第1 款第5 目固亦規
    定甚明。經查：
  (一)異議人曾於100 年7 月3 日9 時54分許，將前述二車，停放
    在前述巷弄內部，並經適於該處執勤之員警，以異議人有在
    劃設有紅實線之禁止臨時停車處所停車之違規行為為由，予
    以舉發各節，為異議人自承明確，並有違規搜證照片（本院
    100 年度交聲字第2084號卷，下稱2084卷第3 頁，本院100
    年度交聲字第2085號卷，下稱2085卷第3 頁）、高雄市政府
    警察局高市警交相字第32-BWB013755、32-BWB013770號舉發
    違反道路交通管理事件通知單（2084卷、2085卷第3 頁）、
    高雄市政府交通局100 年10月12日高市交裁字第裁32-BWB01
    3755、32-BWB013770號裁決書（2084卷、2085卷第20頁）各
    1 份在卷可稽，自均堪認定。
  (二)前述違規搜證照片，及員警藍清中當庭所提之現場現況（並
    非100 年7 月3 日執勤當日拍攝，而係依本院開庭通知於同
    10月底或11月初方補攝）彩色照片（2084卷第31至49頁）確
    實明確顯示：前述巷弄「路口轉彎處」之紅實線清晰可辨，
    且在末端標記99字樣，而前述巷弄「內部」之地面路側，雖
    依稀留有紅實線，惟該紅實線已經斑駁，且多處具有明顯之
    中斷，中斷處甚達一個機車車身寬，部分另遭不明之大片白
    色污漬覆蓋，又其中數段紅實線之顏色甚淺，縱在陽光普照
    之日間，也無法一望即明知該處設有紅實線等情，足見交通
    權責機關所指派之人員於99年間，顯僅就前述巷弄「路口轉
    彎處」一帶之紅實線，重新上漆，並同時加註重新上漆之年
    分，至於前述巷弄「內部」之地面路側紅實線，則未一併上
    漆，從而交通權責機關是否有意就前述巷弄「內部」維持紅
    實線之設置，本有未臻明確之嫌，而該等未臻明確之狀況，
    原屬交通權責機關得且應予避免者至明。況於100 年7 月3
    日斯時，前述巷弄內部之牆面上，尚張貼有內容為「警方在
    本路段為機車加大鎖；請車主注意自己之愛車，機車停放請
    加大鎖…左營分局左營派出所關心您」之數面標語，有異議
    人提出之100 年7 月31日現場照片（2084卷、2085卷第6 至
    10頁），並經證人即員警藍清中於本院訊問時證稱：本案執
    行之時，現場確實掛有「停車請加大鎖」之告示，但於本案
    之後已經拆除了等語屬實（2084卷第28頁），則一般用路人
    見聞轄區警察機關具名之前述標語，或不免產生該處可供停
    放機車之誤信，亦應堪認定。異議人首揭所述，顯非無據。
  (三)縱當地里長會同交通權責機關「事後」於100 年7 月29日會
    勘結果，認前述巷弄乃係必要之消防巷道，為利之消防車進
    出、操作，應禁止車輛停放，惟在「停車請加大鎖」之相關
    警察局告示經拆除前，可能讓一般用路人誤信前述巷弄可供
    停放機車之情況既猶仍存在，茍應允政府機關以機關具名之
    告示誤導人民於先，進又對遭受誤導之人民加以開罰，自不
    符事理之平，併予指明。
三、綜上所述，前述巷弄「內部」所設之紅實線，既存有未臻明
    確之缺失，且轄區警察機關復藉由「停車請加大鎖」等標語
    之懸掛，使一般用路人不免產生該處可供停放機車之誤信，
    自不容政府機關怠為清晰、明確標示，甚且誤導人民於先，
    進又執此對人民加以開罰於後，原處分機關未能審酌前情而
    執意對異議人開罰，難謂適法，原處分既有不法之處，自應
    由本院以裁定將原處分撤銷，並諭知異議人不罰。
據上論斷，應依道路交通事件處理辦法第19條，裁定如主文。
中    華    民    國  100     年    11    月    11    日
                  交通法庭  法  官  莊珮吟
以上正本證明與原本無異。
如不服本裁定，應於送達後5日內，向本院提出抗告狀。
中    華    民    國  100     年    11    月    11    日
                            書記官  鍾淑美